臺灣新北地方法院刑事裁定　　　　　　　110年度訴字第646號
公　訴　人　臺灣新北地方檢察署檢察官
被　　　告　洪堯見




選任辯護人　林倩芸律師
　　　　　　鍾承哲律師
上列被告因殺人未遂等案件，經檢察官提起公訴（110年度偵字
第20245號）及移送併辦（110年度偵字第20449號），本院裁定
如下：
    主  文                                              
洪堯見之羈押期間，自民國壹佰壹拾年拾壹月拾壹日起延長貳月
。
    理  由                                              
一、被告洪堯見因殺人未遂等案件，本院前於民國110年6月11日
    訊問後，以被告否認犯行，惟依卷內事證，足認被告犯嫌重
    大，且所涉殺人未遂罪為最輕本刑5年以上有期徒刑之重罪
    ，依合理判斷，存有畏重罪而逃亡之高度誘因，又參以被告
    於醫院隔離治療期間，有欲逃離醫院隔離之情形，並因逃亡
    受阻而攻擊醫護人員，可見被告實有逃亡之虞。再觀諸護理
    紀錄110年6月3日記載被告揚言：「不要有一天被我遇到，
    我會將你們都打死」、「等我自己解開後我要把妳們和警察
    都弄死」等語，可知被告於本案犯行後，竟再為此等言語，
    顯見有反覆實施殺人犯罪之虞。被告非予羈押顯難進行審理
    ，並為預防其反覆實行殺人犯罪，有羈押之必要，乃依刑事
    訴訟法第101條第1項第1款、第3款、第101條之1第1項第2款
    規定，裁定自110年6月11日起執行羈押3月，後於110年8月
    18日本院訊問被告後，認原羈押之原因及必要性均仍繼續存
    在，自110年9月11日起延長羈押2月在案。
二、茲被告之羈押期間將於110年11月10日期滿，惟經本院受命
    法官於110年10月15日訊問被告後，並徵詢檢察官及辯護人
    之意見後，認依卷內證人即告訴人施○○、陳○○、蔡○○
    （全名詳卷）警詢及偵查中之證述，以及監視器錄影畫面、
    衛生福利部雙和醫院診斷證明書等各項證據資料，足認被告
    犯罪嫌疑重大；且觀之被告仍有逃亡、反覆實施同一犯罪之
    虞，並衡以被告犯案情節對於個人、社會法益之侵害，以及
    羈押對被告人身自由之限制，仍認其羈押之原因及必要性均
    存在，且無從因具保或其他強制處分而消滅。此外，復查無
    刑事訴訟法第107條至第109條羈押原因消滅之情形，亦無同
    法第114條各款所規定之情形，故認被告有延長羈押之原因
    及必要。從而，本院認被告仍有原羈押之原因及必要性，爰
    特為裁定如主文。
三、至辯護人雖辯以：被告的行為是因急性譫妄之精神疾病所致
    ，且被告是為離開醫院就診，並非逃亡，再被告目前身心狀
    況穩定，家屬可陪伴在側，另被告患有多種慢性疾病、身體
    狀況不佳，宜在外就診等語。惟查：（一）被告因急性譫妄
    犯下本案殺人未遂犯行，乃係關於被告責任能力之主張，此
    與衡酌延長羈押之羈押原因與必要性並無關連；（二）被告
    於攻擊前曾詢問：出口在哪裡？要怎麼出去等語，於攻擊中
    並曾表示：憑什麼把我關在這裡等語，此有告訴人施○○、
    陳○○（全名詳卷）於警詢、偵訊中證述明確（見110年度
    偵字第20245號卷第12、107、119頁），堪認被告為本案犯
    行之目的包含逃脫外部拘束。況被告所涉殺人未遂罪為最輕
    本刑5年以上有期徒刑之重罪，實有畏重罪而逃亡之高度誘
    因，其逃匿之動機應較案發前住院之時更高，足見被告確有
    逃亡之虞。（三）另被告於羈押期間之疾病、健康狀況，實
    屬看守所依監獄行刑法、監獄及看守所收容人健康資料調查
    辦法等法令加以管理、調查、評估、維護之事項，而被告並
    未因健康狀況而經法務部矯正署臺北看守所拒予收容，故辯
    護人主張有因疾病需在外就診等情，尚非有據。（四）末衡
    以被告係因質疑醫療人員採取之治療手段不合己意，而攻擊
    醫護人員，此於被告自衛生福利部雙和醫院轉診至國軍桃園
    總醫院後，仍多次對護理師採取不配合態度可稽，有護理紀
    錄表為佐（見本院卷一第424-434頁）；如被告因有多項疾
    病而在外就診，更有可能再次因處於醫療環境中，而有攻擊
    醫護行為之高度可能性。（五）從而，辯護人前開所辯，尚
    非可採。
四、綜上，被告所涉殺人未遂罪乃侵害他人生命法益之犯行，犯
    罪情節非輕，為避免國家刑罰權難以實現及被告反覆實施殺
    人犯罪之危險，羈押被告乃為維持重大社會秩序所必要，自
    具有正當性，而仍有繼續羈押被告之必要，尚無從因具保而
    使本案羈押必要性消滅。
五、爰依刑事訴訟法第108條第1項、第2項，裁定如主文。
中    華    民    國    110    年   10   月    27     日
                  刑事第十庭   審判長法  官  謝梨敏
 
                                     法  官  黃秀敏
 
                                     法  官  謝茵絜
上列正本證明與原本無異。
如不服本裁定，應於裁定送達後五日內敘明抗告理由，向本院提
出抗告狀。
                                     書記官  盧姿妤    
中    華    民    國   110    年    10    月    27    日